# 求助陈版，新三板企业出资不实的会计处理问题

提问人：sunnyway321 时间：2015-11-25 15:25:09
我们最近的一个新三板企业当时为了挂地方的四版进行了整体改制，改制不是我们事务所做的。当时改制按照1:1的比例折股 2000万。最近企业打算上新三板，我们在对 2 年一期财务数据进行审计时发现按照准则进行核算到企业股改基准日被审计单位的净资产只有 1900 万左右，差了 100 多万。现在企业大股东已经承诺补足。我想问下 1 、实务中如何进行会计处理。是直接 借：银行存款 贷：
资本公积 2 、还有是不是我们需要大股东多打点款，万一股改之前的数字还要动的话可能也会影响补足的金额 3 、还想问下这种情况是不是只要股东补足出资再做兜底承诺就可以了，除了这些还需要做什么补救。

回答人：chenyiwei
1 、一般是这样处理。 2 、该金额是大股东补足金额的下限，不反对大股东适当多留余量。